臺灣彰化地方法院刑事判決　　九十四年度訴字第一一一一號
　　公　訴　人　臺灣彰化地方法院檢察署檢察官
　　被　　　告　甲○○
　　　　　　　　乙○○
　　共　　　同
　　指定辯護人　蘇慶良律師
上列被告等因違反槍砲彈藥刀械管制條例案件，經檢察官提起公
訴（九十四年度偵字第二七九六號），本院判決如下：
    主    文
甲○○共同未經許可，寄藏可發射子彈具有殺傷力之槍枝，處有
期徒刑壹年伍月，併科罰金新臺幣伍萬元，罰金如易服勞役，以
新臺幣玖佰元即銀元佰元折算壹日。
乙○○共同未經許可，寄藏可發射子彈具有殺傷力之槍枝，累犯
，處有期徒刑壹年陸月，併科罰金新臺幣陸萬元，罰金如易服勞
役，以新臺幣玖佰元即銀元佰元折算壹日。
扣案之可發射子彈具有殺傷力仿ＢＥＲＥＴＴＡ廠Ｍ九型半自動
手槍製造之改造手槍壹支（槍枝管制編號0000000000
號）沒收。
    犯罪事實
一、乙○○前因違反槍砲彈藥刀械管制條例案件，經本院以九十
　　年度訴字第一二二一號判決判處有期徒刑五月確定，於民國
　　九十一年一月九日執行完畢。詎仍不知悔改，復與甲○○均
    明知未經中央主管機關內政部之許可，不得寄藏、持有可發
    射子彈具有殺傷力之槍枝及子彈，竟仍與莊志豪（另案審理
    ）基於寄藏改造槍枝、子彈之犯意聯絡，於九十三年五月中
    旬某日，在雲林縣麥寮鄉米緹ＫＴＶ，由乙○○居中聯繫，
    將莊志豪所託寄可發射子彈具有殺傷力之仿ＢＥＲＥＴＴＡ
    廠Ｍ九型半自動手槍改造而成之九二手槍一支（槍枝管制編
    號0000000000號，起訴書誤載為0000000
    0000號）、改造子彈二顆（含具殺傷力之改造子彈一顆
    及不具殺傷力之改造子彈一顆）轉交給甲○○保管，而未經
    許可，由甲○○負責為莊志豪藏放上揭槍、彈於雲林縣麥寮
    鄉六輕附近漁塭或甲○○所有之車牌號碼ＸＦ－八三八號大
    貨車內，待莊志豪欲取回或再行託寄上揭槍、彈時，即依循
    前開方式，由乙○○自甲○○處取交予莊志豪，嗣復受莊志
    豪所託轉予甲○○寄藏，上揭槍彈因此於該三人間輾轉交付
    、寄藏達五次。俟為警經由通訊監察得知甲○○藏有槍彈，
    於九十四年四月七日，持搜索票至甲○○位於雲林縣台西鄉
    蚊港村蚊港三八號之五居所執行搜索，先查獲甲○○持有滑
    套一個、彈頭二十八顆、缺槍管之道具手槍一支（此部分未
    據檢察官起訴，本院無從併予審酌，應由檢察官另行處理）
    ，後由甲○○帶同至其大貨車內，起獲並扣得可發射子彈具
    有殺傷力之仿ＢＥＲＥＴＴＡ廠Ｍ九型半自動手槍改造而成
    之九二手槍一支（槍枝管制編號0000000000號）
    、具殺傷力之改造子彈及不具殺傷力之改造子彈各一顆（均
    業因鑑驗試射而僅餘彈殼）。
二、案經彰化縣警察局員林分局報告臺灣彰化地方法院檢察署檢
    察官偵查起訴。
    理    由
一、上揭犯罪事實，業據被告甲○○、乙○○於警詢、偵查、本
    院準備程序及審理中坦承不諱，並有上揭仿ＢＥＲＥＴＴＡ
    廠Ｍ九型半自動手槍改造而成之九二手槍一支（槍枝管制編
    號0000000000號）、具殺傷力之改造子彈一顆扣
    案可資佐證，且該等扣案槍、彈經送內政部警政署刑事警察
    局鑑驗結果，認：(一)送鑑改造貝瑞塔九二手槍一支（槍枝管
    制編號0000000000），係由仿ＢＥＲＥＴＴＡ廠
    Ｍ九型半自動手槍製造之玩具手槍換裝土造金屬槍管而成之
    改造手槍，機械性能良好，可擊發適用之子彈，具殺傷力；
    (二)送鑑改造子彈二顆，一顆具直徑約八‧八七ｍｍ金屬彈頭
    之土造子彈，經實際試射，可擊發，認具殺傷力；一顆具直
    徑約八‧八四ｍｍ金屬彈頭之土造子彈，送鑑時其底火部位
    陷落，經實際試射，無法擊發，認不具殺傷力等情，亦有該
    局九十四年四月二十日刑鑑字第０九四００五七二一０號槍
    彈鑑定書附卷可稽，此外，復有照片七張在卷足參，核與被
    告甲○○、乙○○前揭自白相符。本案事證已臻明確，被告
    二人犯行至堪認定。
二、查被告甲○○、乙○○行為後，槍砲彈藥刀械管制條例部分
    條文業於九十四年一月二十六日經總統以華總一義字第０九
    四０００一０一０一號令修正公布，依中央法規標準法第十
    三條之規定，應自公布日起算之第三日即同年月二十八日起
    發生效力。該條例經修正後，原第十一條之條文已遭刪除，
    就被告二人未經許可寄藏可發射子彈具有殺傷力槍枝行為之
    處罰，條次改列於第八條第四項，其法定刑則提高為三年以
    上十年以下有期徒刑，併科新臺幣七百萬以下罰金；而修正
    前同條例第十一條第四項針對同一犯行之處罰，法定刑為一
    年以上七年以下有期徒刑，併科新臺幣七百萬元以下罰金，
    其條文修正前後之有期徒刑刑期長短已然有別，經比較新舊
    法結果，以舊法較有利於行為人，故依刑法第二條第一項但
    書規定，應適用最有利於被告二人之修正前同條例第十一條
    第四項之規定論處。核被告甲○○、乙○○未經許可而寄藏
    可發射子彈具有殺傷力之槍枝及子彈，所為係違反修正前槍
    砲彈藥刀械管制條例第十一條第四項之未經許可寄藏可發射
    子彈具有殺傷力槍枝罪，及同條例第十二條第四項未經許可
    寄藏子彈罪（此條文未經修正）。又按「寄藏」乃受人委託
    代為保管，其保管本身所為之持有，既係寄藏之當然結果，
    法律上自宜僅就「寄藏」行為包括評價，不應另就「持有」
    予以論罪（最高法院七十四年臺上字第三四○○號判例參照
    ），是本案被告甲○○、乙○○以寄藏之意思而持有上揭具
    有殺傷力之槍彈，其等持有槍枝及彈藥之行為，均為寄藏之
    當然結果，皆不另論罪。又被告甲○○、乙○○與莊志豪間
    有犯意之聯絡，行為之分擔，皆為共同正犯。其等二人同時
    寄藏改造手槍及改造子彈之行為，均係一行為觸犯數罪名，
    為想像競合犯，應依刑法第五十五條之規定，從一重之修正
    前槍砲彈藥刀械管制條例第十一條第四項未經許可寄藏槍枝
    罪處斷。查被告乙○○前因違反槍砲彈藥刀械管制條例案件
    ，經本院以九十年度訴字第一二二一號判決判處有期徒刑五
    月確定，於九十一年一月九日執行完畢乙情，有臺灣高等法
    院被告前案紀錄表及刑案資料查註紀錄表在卷可按，其受有
    期徒刑之執行完畢，五年內再犯本案法定本刑有期徒刑以上
    之罪，為累犯，應依法加重其刑。爰審酌槍砲、子彈均屬高
    度危險之物品，非經主管機關許可不得擅自寄藏、持有，以
    維社會大眾安全，被告二人寄藏上開槍彈，未繳交治安機關
    ，對於社會安定及人民安居樂業之期待均有重大威脅，所生
    危害不容輕忽，惟念其等犯罪後坦承犯行，態度良好及犯罪
    動機、目的、手段等一切情狀，均量處如主文所示之刑，並
    皆就併科罰金部分諭知易服勞役之折算標準，以示懲儆。至
    指定辯護人雖為被告辯護稱：被告甲○○主動向警方供出扣
    案槍彈藏放在伊所有之大貨車內，請依槍砲彈藥刀械管制條
    例第十八條第四項之規定減輕其刑；並為被告二人請求依刑
    法第五十九條規定酌量減輕其刑等語，然犯槍砲彈藥刀械管
    制條例之罪，於偵查或審判中自白，並供述全部槍砲、彈藥
    、刀械之來源及去向，因而查獲或因而防止重大危害治安事
    件之發生者，減輕或免除其刑，槍砲彈藥刀械管制條例第十
    八條第四項前段固定有明文。惟所謂查獲，係指依其於偵查
    或審判中自白，查獲槍砲、彈藥、刀械之來源及去向而言，
    不包括自己持有被查獲之情形在內，且須有具體之證明者而
    言（最高法院九十四年臺上字第二六五八號、九十年臺上字
    第三五六一號裁判可資參照）。查扣案之改造手槍及子彈，
    均尚在被告甲○○持有中，並未移轉予他人，揆諸前開說明
    ，被告甲○○顯無槍砲彈藥刀械管制條例第十八條第四項所
    規定得減輕其刑之情狀，應臻明確；又按刑法第五十九條之
    酌量減輕其刑，必須犯罪另有特殊之原因與環境等等，在客
    觀上足以引起一般同情，認為即予宣告法定低度刑期尤嫌過
    重者，始有其適用（最高法院四十五年臺上字第一一六五號
    判例意旨足參），本案被告二人皆明知未經許可不得寄藏、
    持有具有殺傷力之槍、彈，雖其等未有持扣案槍彈危害治安
    之情事，然依此等犯罪情狀，在客觀上並不足以引起一般同
    情而有可憫恕之情形存在，本院審酌上情，認各處以前述之
    刑為適當，指定辯護人此部分之請求，尚屬無據，併此敘明
    。
三、扣案可發射子彈具有殺傷力之仿ＢＥＲＥＴＴＡ廠Ｍ九型半
    自動手槍改造而成之九二手槍一支（槍枝管制編號0000
    000000號），係槍砲彈藥刀械管制條例第四條第一項
    第一款所稱之槍砲，依同條例第五條之規定，非經中央主管
    機關許可不得持有及寄藏，屬違禁物，應依刑法第三十八條
    第一項第一款規定，宣告沒收；至具殺傷力之直徑八‧八七
    ｍｍ改造子彈一顆，經試射後僅餘空彈殼，業失其子彈之結
    構及性能，已不具殺傷力，暨上揭不具殺傷力之子彈一顆，
    均非屬違禁物，爰皆不為沒收之諭知。
據上論斷，應依刑事訴訟法第二百九十九條第一項前段，修正前
槍砲彈藥刀械管制條例第十一條第四項、槍砲彈藥刀械管制條例
第十二條第四項，刑法第十一條前段、第二條第一項但書、第二
十八條、第五十五條、第四十七條、第四十二條第二項、第三十
八條第一項第一款，罰金罰鍰提高標準條例第二條，判決如主文
。
本案經檢察官洪英丰到庭執行職務。
中    華    民    國　  九十四  年  十二  月 二 十一  日
                  刑事第一庭
                                審判長法  官  洪志賢
                                      法  官  簡璽容
                                      法  官  周莉菁
以上正本證明與原本無異。
如不服本判決，應於判決送達後十日內向本院提出上訴狀（須附
繕本）。
中    華    民    國　  九十四  年  十二  月 二 十一  日
                                      書記官  黃當易
附錄本判決論罪科刑法條：
修正前槍砲彈藥刀械管制條例第十一條第四項
未經許可，持有、寄藏或意圖販賣而陳列第一項所列槍砲者，處
一年以上七年以下有期徒刑，併科新臺幣七百萬元以下罰金。
槍砲彈藥刀械管制條例第十二條第四項：
未經許可，持有、寄藏或意圖販賣而陳列子彈者，處五年以下有
期徒刑，併科新幣三百萬元以下罰金。
